【裁判字號】    94,上訴,1721
【裁判日期】    950621
【裁判案由】    搶奪等
【裁判全文】
臺灣高等法院高雄分院刑事判決        94年度上訴字第1721號
上  訴  人  臺灣高雄地方法院檢察署檢察官
上  訴  人
即  被  告  丁○○
選任辯護人  任進福  律師
被      告  甲○○
指定辯護人  本院公設辯護人  丙○○
上列上訴人因被告搶奪等案件，不服臺灣高雄地方法院94年度訴
字第535 號中華民國84年8 月9 日第一審判決（起訴案號：臺灣
高雄地方法院檢察署93年度偵字第18282 號），提起上訴，本院
判決如下：
     主  文
上訴駁回。
     事  實
一、丁○○為自幼瘖啞之人，於民國92年8 月1 日上午7 時許，
    向友人高國鐘借用車號XYM-998 號機車後，與真實年籍姓名
    不詳同為瘖啞人，綽號「阿象」之成年男性友人（以下簡稱
    「阿象」），於同日上午10時許，在高雄縣鳥松鄉○○路39
    號工廠外，見王安仕所有車號PP9-038 號機車，竟基於意圖
    為自己不法所有之犯意聯絡，丁○○負責在旁把風，由「阿
    象」著手竊取該車號PP9-038 號機車車牌，得手後，即卸下
    向高國鐘所借用之車號XYM-998 號機車車牌，改懸掛該竊得
    之車號PP9-038 號車牌，即由「阿象」騎乘上開機車後載丁
    ○○，沿途尋找可行搶之對象，嗣於同日上午11時許，行經
    高雄縣鳳山市○○○路鳳山國中旁公車站時，「阿象」與丁
    ○○見李愛翠一人手提皮包在站牌前張望，認有機可趁，「
    阿象」即將機車駛近，趁李愛翠不及防備之際，由後座之丁
    ○○從旁強拉李愛翠肩背之皮包肩帶，欲搶奪皮包〔內有現
    金新台幣（下同）53,700元、戒指3 只及身分證、健保卡、
    存款簿、印章、行動電話等物〕，因李愛翠警覺緊抓住皮包
    不放，拉扯間，李愛翠因重心不穩摔倒，「阿象」與丁○○
    見狀，為強取李愛翠之皮包，爰將搶奪之犯意提升為強盜之
    犯意聯絡，乃將已摔倒之李愛翠拖行10數公尺遠，致李愛翠
    因而受有右膝、右下腿擦傷、左膝、左下腿擦傷、右前臂擦
    傷之傷害（傷害部分未經告訴，詳如後述），李愛翠因無法
    忍受疼痛無力抗拒而鬆手，「阿象」與丁○○乃以此方式，
    施強暴於李愛翠，至使不能抗拒，而強盜李愛翠之皮包得手
    。「阿象」與丁○○得手後乃加速逃逸，適有林文雄駕車行
    經中山東路與中山東路229 巷口時，因聽見李愛翠「救命」
    、「搶劫」之呼救聲，遂以自己之車輛堵住「阿象」與丁○
    ○所騎乘之機車，機車因而倒地，丁○○與綽號「阿象」之
    男子下車後，「阿象」竟對下車之林文雄揮拳，然為林文雄
    及時閃躲，「阿象」見四周人群聚集，遂拾起李愛翠皮包夥
    同丁○○往勝利路轉博愛路方向逃逸，林文雄雖隨後追趕，
    但「阿象」及丁○○仍逃逸無蹤。嗣經警員依現場遺留之懸
    掛車號PP9-038 號車牌之上開機車（車牌業經王安仕領回）
    、車號XYM-998 號車牌1 面及深色安全帽1 頂，查出機車所
    有人高國鐘後循線查獲。
二、案經臺灣高雄地方法院檢察署檢察官自動檢舉簽分偵查後起
    訴。
     理  由
壹、證據能力部分：
一、按被告以外之人於審判外向法官所為之陳述，得為證據，刑
    事訴訟法第159 條之1 第1 項定有明文。證人李愛翠、林文
    雄、於原審92年度訴字第2212號案件審理中向法官所為之證
    述，在其等任意陳述之信用性無疑之情況下，其證述依法自
    具有證據能力。
二、按被告以外之人於偵查中向檢察官所為陳述，除顯有不可信
    之情況者外，得為證據，刑事訴訟法第159 條之1 第2 項定
    有明文。證人李愛翠、林文雄、王安仕於臺灣高雄地方法院
    檢察署92年度偵字第17348 號案件，及證人裘素華於本案偵
    查中向檢察官所為陳述，經查並無顯不可信之情況，其證述
    均據證據能力。
三、按被告以外之人於審判外之陳述，雖不符前4 條之規定，而
    當事人或辯護人於法院調查證據時，知有不得作為證據之情
    形，而未於言詞辯論終結前聲明異議者，視為同意作為證據
    ，法院審酌該言詞陳述作成時之情況，認為適當者，亦得為
    證據，刑事訴訟法第159 條之5 第2 項定有明文。證人李愛
    翠、林文雄、王安仕、高國鐘於警詢中之證述、供述，均經
    提示並告以要旨，且各經檢察官、辯護人及被告等人表示意
    見。已知上述筆錄乃傳聞證據，且均未對該筆錄內容異議，
    依法應視為同意其證據能力。本院再審酌上開警詢筆錄作成
    時，並無不當取供等情形，認為適合作為本案之證據，具有
    證據能力。
貳、實體部分：
甲、被告丁○○有罪部分：
一、訊據上訴人即被告丁○○坦承有於上述時、地，騎乘車號XY
    M-998 號機車後，與「阿象」共同竊取王安仕所有車號PP9-
    038 號機車車牌，及行搶李愛翠之皮包，並因李愛翠拒不放
    手而拖行李愛翠10數公尺後，因李愛翠鬆手，而取得該皮包
    ，及逃逸至路口時，因證人林文雄以自己之車輛堵住機車，
    機車遭撞倒後，「阿象」向林文雄揮拳未果，隨後由「阿象
    」撿起皮包一同逃匿等事實，然否認有何強盜犯行，辯稱：
    伊於行搶當時係騎乘機車之人，係由乘坐於後座之「阿象」
    下手行搶，且伊前面騎機車，對李愛翠被拖行一事不知情云
    云。
二、然查：
  (一)上述被告丁○○騎乘車號XYM-998 號機車，與「阿象」共同
    竊取證人王安仕所有車號PP9-038 號機車車牌之事實，業據
    被告丁○○坦承不諱，核與證人王安仕之證述相符（高雄縣
    警察局鳳山分局鳳警刑移字第0920001651號案卷，以下簡稱
    警卷第16頁、92年度偵字第17348 號第16頁），並有借車證
    正本1 份（原審92年度訴字第2212號卷第77頁）、證人王安
    仕之贓物領據、及車籍作業系統─查詢認可資料2 紙附卷可
    稽（警卷第19、25、26頁）。
  (二)「阿象」騎乘前揭改懸掛PP9-038 號機車車牌之機車後載被
    告丁○○，於上述時、地，趁李愛翠不及防備之際，由坐於
    後座之被告出手搶奪李愛翠之皮包，因李愛翠拒不放手而拖
    行李愛翠10數公尺後，因李愛翠鬆手，而取得該皮包，逃逸
    至路口時，因證人林文雄以自己之車輛堵住機車，機車遭撞
    倒後，「阿象」向林文雄揮拳未果，隨後「阿象」撿起皮包
    與被告丁○○一同逃匿等事實，亦分據證人李愛翠、林文雄
    先後於警詢、偵查、本院92年度訴字第2212號案件及本院審
    理中證述詳盡（見警卷第6 至9 頁、第12至15頁，92年度偵
    字第17348 號第16至21頁、原審92年度訴字第2212號卷第
    200 至207 頁、第253 至260 頁，原審卷第54至60頁），並
    有現場照片4 張、證人李愛翠大東醫院診斷證明書在卷可證
    （警卷第10、21、22頁）。
  (三)被告丁○○雖辯稱：伊非坐在機車後座，下手搶皮包之人云
    云，惟據證人林文雄於警詢、偵查、原審92年度訴字第2212
    號案件及原審審理中先後證述：「當天開車路過現場，有二
    人騎乘機車，速度很快，有一婦人喊搶劫，... 伊開車攔搶
    匪機車，二搶匪隨同機車倒地，伊下車抓搶匪，騎機車的搶
    匪回手要打我，我閃過，騎機車搶匪撿起掉在地上的皮包，
    與後座的搶匪一起逃跑... 」、「騎乘機車之人身材較為壯
    碩，後座之人身材瘦高等語」等語明確（警卷第12至15頁，
    92年度偵字第17348 號第16至21頁、原審92年度訴字第2212
    號卷第253 至260 頁，原審卷第58至59頁），並於原審審理
    中當庭指認被告丁○○並非在前座駕車並出拳毆打之人（原
    審卷第58頁），及證人李愛翠證稱：前面的人身材較胖，後
    面的人身材瘦等語（原審92年度訴字第2212號卷205 頁），
    參以被告丁○○身材較瘦之體型特徵，及被告丁○○自承機
    車倒地後，僅在旁觀看，並未毆打證人林文雄之供述，堪認
    被告丁○○應係乘坐於後座下手行搶，並於被害人李愛翠緊
    抓住皮包時，仍與「阿象」基於共同犯意聯絡，強行駛離機
    車，而拖行李愛翠10數公尺之人，是被告丁○○辯稱：伊於
    行搶當時係騎乘機車之人，伊前面騎機車，對李愛翠被拖行
    一事不知情云云，均為事後卸責之詞，不足採信。
三、核被告丁○○與「阿象」竊取車號PP9-038 號機車車牌之行
    為，係犯刑法第320 條第1 項竊盜罪。又被告丁○○與「阿
    象」基於為自己不法所有之犯意聯絡，趁被害人李愛翠不及
    防備，由後座之被告丁○○從旁強拉皮包，欲搶奪該皮包，
    因被害人警覺緊抓皮包不放，拉扯間，被告丁○○與「阿象
    」為強取皮包，被告丁○○強拉皮包，「阿象」仍強行行駛
    機車，而拖行被害人，對之施以強暴行為，致被害人受有手
    肘、膝蓋、臉頰多處擦傷及頭部腫脹等傷害，且因傷口疼痛
    無力抗拒而鬆手，致使被害人不能抗拒而強取該皮包逃逸，
    其已將搶奪犯意提昇為強盜之犯意，並實施強盜之行為甚明
    （最高法院92年度台上字第98號判決可資參照），是核被告
    丁○○此部分所為，係犯刑法第328 條第1 項之強盜罪。公
    訴人認應依刑法第325 條第1 項搶奪罪處斷，尚有未恰，然
    起訴事實相同，爰依法變更起訴法條。被告丁○○與「阿象
    」間，就上述竊盜及強盜犯行，有犯意聯絡及行為分擔，均
    為共同正犯。被告丁○○所犯上開竊盜及強盜罪間，有方法
    結果之牽連關係，應從一重之強盜罪論處。被告丁○○為自
    幼瘖啞之瘖啞人，為被告丁○○供述詳盡，並有被告丁○○
    之殘障手冊1 份在卷可證，爰依刑法第20條規定減輕其刑。
乙、被告甲○○被訴竊盜及準強盜罪部分：
一、公訴意旨另以：被告丁○○於92年8 月1 日上午7 時許，向
    友人高國鍾借用車號XYM-998 號機車後，即與被告甲○○基
    於共同意圖為自己不法所有之犯意聯絡，於同日上午10時許
    ，在高雄縣鳥松鄉○○路39號工廠外，共同竊取王安仕所有
    車號PP9-038 號機車車牌，將之懸掛於上開竊取之機車上，
    由甲○○騎乘機車後載丁○○，沿途尋找行搶之對象，嗣於
    同日上午11時許，行經高雄縣鳳山市鳳山國中旁之公車站時
    ，見被害人李愛翠在站牌前張望，便趁其不及防備之際，由
    後座之被告丁○○下手行搶，因被害人李愛翠本能的抓住皮
    包不放，而二人明知被害人拉住皮包，機車如強行駛離，可
    能會致被害人身體受傷，卻仍不違反其二人本意，使遭機車
    拖行幾10公尺，並受有右膝、右下腿擦傷、左膝、左下腿擦
    傷、右前臂擦傷之傷害（傷害部分未經告訴，詳如後述）。
    嗣因被害人李愛翠無法忍受疼痛放手後，此時前座之甲○○
    則加速逃逸，適有被害人林文雄駕車行經該處，因目睹李愛
    翠遭搶，遂以自己之車輛堵住被告甲○○所騎乘之機車，而
    甲○○對下車之林文雄揮拳未果後，亦拾起李愛翠皮包後逃
    逸無蹤，因認被告甲○○涉犯刑法第320 條第1 項竊盜罪、
    及第329 條準強盜罪嫌。
二、按犯罪事實應依證據認定之，無證據不得推定其犯罪事實；
    又不能證明被告犯罪或其行為不罰者，應諭知無罪之判決；
    刑事訴訟法第154 條、第301 條第1 項分別定有明文。又認
    定犯罪事實，所憑之證據，雖不以直接證據為限，間接證據
    亦包括在內，然無論直接或間接證據，其為訴訟上之證明，
    須於通常一般之人均不致於有所懷疑，而得確信其為真實之
    程度者，始得據之為有罪之認定，倘其證明尚未達到此一程
    度，而有合理懷疑之存在時，即無從為有罪之認定，此亦經
    最高法院著有76年台上字第4986號判例可資參照。
三、公訴人認被告甲○○涉犯第320 條第1 項竊盜罪、及第329
    條準強盜罪嫌，係以經警察採集現場遺留之扣案安全帽1 頂
    之指紋2 枚，經送內政部刑事警察局比對結果，發現與被告
    甲○○指紋相同為其論據。訊據被告甲○○對於上揭時地經
    警在扣案安全帽1 頂上採得之指紋2 枚送請鑑定結果與其左
    拇指指紋相符等情，並無異議，惟否認有上開竊盜、準強盜
    犯行，辯稱：92年8 月1 日當日因會錢的事到台北找學姐裘
    素華，曾遺失十餘頂安全帽，無法確定現場所遺留的安全帽
    是否是伊所有，亦不確定其上會有伊指紋原因，伊與被告丁
    ○○已有二年沒有聯絡等語。
四、經查：
  (一)證人林文雄因李愛翠之呼救聲，以其車輛堵住二名搶匪所騎
    乘之機車，坐後座者即被告丁○○站在一旁，坐前座騎車者
    則對下車之林文雄揮拳未果後，夥同被告丁○○逃逸，而在
    現場遺留懸掛車號PP9-038 號車牌之機車、車號XYM-998 號
    車牌1 面、深色安全帽1 頂等情，為證人林文雄、李愛翠證
    述詳盡，並有深色安全帽1 頂扣案可證。而該遺留現場之深
    色安全帽1 頂，經高雄縣政府警察局鳳山分局警員採集帽緣
    指紋送請內政部警政署刑事警察局鑑驗結果，認與該局檔存
    被告甲○○指紋卡之左拇指指紋相符，此有高雄縣政府警察
    局鳳山分局刑案現場勘查採證紀錄報告表、高雄縣政府警察
    局92年12月23日高縣警刑鑑字第0920084585號函及內政部警
    政署刑事警察局92年12月9 日刑紋字第0920212859號鑑驗書
    各1 份附卷可查，依此在該安全帽上所採得之指紋2 枚確屬
    被告甲○○所留，應無疑義。然此至多可證被告甲○○曾接
    觸該頂安全帽，尚難證明被告甲○○即本案騎乘機車前座行
    搶之人。
  (二)扣案深色安全帽1 頂，雖經證人即被告丁○○於原審92年度
    訴字第2212號案件中證述：「現場遺留的安全帽是後座的人
    （阿象，亦為瘖啞人）戴的」，於偵查中供稱：「去載阿象
    時，阿象手上即拿有扣案安全帽」等語（偵卷第34頁），並
    於原審審理中供稱：「阿象不是甲○○，不知道阿象與甲○
    ○是否認識」（原審卷第28頁），且就該安全帽究竟係何歹
    徒所戴一節，證人林文雄證述：「前座騎車的歹徒沒有戴安
    全帽及口罩，另一位搶匪有沒有戴不知道，但現場安全帽不
    知是何人的」等語（審卷第58頁），證人李愛翠則證述：「
    後座歹徒所戴安全帽顏色與扣案安全帽相同，但無法指認扣
    案安全帽是何人所戴」（原審92年度訴字第2212號卷第206
    、207 頁），則扣案安全帽究為被告丁○○所戴或如被告丁
    ○○供述為共犯即前座歹徒所戴，已無從確定。縱或扣案安
    全帽確為另名前座歹徒所戴，然瘖啞人彼此間交友接觸頻繁
    ，佐以碰觸物品後指紋可長期留存之特性，扣案安全帽因此
    留有被告甲○○指紋，並非絕無可能，是被告甲○○縱無法
    說明其何以會留下指紋於安全帽上，亦不能執此推斷該安全
    帽為被告甲○○所有，或認定被告丁○○所供述之共犯「阿
    象」即為被告甲○○。
  (三)再證人林文雄證述：「我用車子攔下搶匪二人後，其中前座
    騎車者有揮拳要打我，但沒有打到，當時與該前座者距離僅
    約一個手臂，我有與機車前座者面對面接觸」等語明確（警
    卷12至15頁，92年度偵字第17348 號16至21頁、原審92年度
    訴字第2212號卷第253 至260 頁，原審卷第58至59頁），並
    於原審審理中指認該前座騎車者並非被告甲○○（原審卷第
    58頁）。而證人李愛翠則證稱：「前座的行為人我沒有看清
    楚，但機車倒下一剎那我有看到前座的搶匪背影。」，並指
    認被告甲○○背影、身材比較不像前座之人（原審卷第57頁
    ），則證人林文雄既曾與前座歹徒正面近距離相對，佐以證
    人林文雄於警詢、偵查、原審審理中均因未清楚看見對後座
    之人而表示無法指認之態度，顯見其指認應非任意指認，且
    被告丁○○亦一再供述「阿象」並非被告甲○○，是證人林
    文雄、李愛翠指認被告甲○○並非前座之人，應屬可信。
  (四)被告甲○○辯稱：很久沒有與丁○○、高國鐘聯絡，且92年
    8 月1 日當時人在台北與學姐裘素華談會錢之事等語，亦分
    據證人裘素華於偵查中證稱：「案發當日，被告甲○○因為
    會錢的事到台北找我，因為每月接近月底時，被告甲○○與
    我就會因會錢關係連繫，有時他到台北找我，有時我到台南
    找他，因而印象深刻」等語（偵卷第34頁），及證人乙○○
    於本院審理時證述無誤，並有合會會單1 份在卷可佐（原審
    卷第35頁），足徵被告甲○○所辯上情尚非無據。至證人高
    國鐘於警詢雖曾供稱：（92年）8 月4 日時，伊經由借車朋
    友（指被告丁○○）的一名「毛」姓朋友轉告，伊機車在鳳
    山市發生車禍等情，然證人高國鐘已證稱該毛姓友人並非被
    告甲○○等語明確（原審卷第64頁），自無從單憑藉一姓氏
    認定被告甲○○即為與被告丁○○共犯之前座之人「阿象」
    。
五、綜上所述，公訴人所舉在前揭扣案之安全帽上採到被告甲○
    ○指紋2 枚一情，並無法證明被告甲○○確為與被告丁○○
    共犯之前座歹徒「阿象」，亦無確切事證證明被告甲○○確
    有公訴人所指之竊盜車牌，及下手行搶李愛翠，強行拖行，
    並對林文雄揮拳之犯行。此外，本院復查無其他積極證據足
    認被告甲○○有何公訴人所指犯行，揆諸前開說明，被告
    甲○○被訴竊盜及準強盜等犯罪，自屬不能證明。
丙、被告丁○○、甲○○被訴傷害部分：
一、公訴意旨另以：被告丁○○與甲○○，於上述時、地，趁被
    害人李愛翠一人不及防備之際，由乘坐於後座之丁○○下手
    行搶，因被害人李愛翠抓住皮包不放，明知被害人李愛翠拉
    住皮包，機車如強行駛離，可能會致被害人李愛翠身體受傷
    ，卻仍不違反其二人本意，使李愛翠遭機車拖行並受有右膝
    、右下腿擦傷、左膝、左下腿擦傷、右前臂擦傷之傷害，因
    認被告丁○○、甲○○另涉犯刑法第277 條第1 項傷害罪嫌
    。
二、按告訴乃論之罪，未經告訴，法院應諭知不受理之判決，刑
    事訴訟法第303 條第3 款定有明文。本件被告丁○○、甲○
    ○經檢察官起訴認涉犯上開刑法第277 條第1 項之傷害罪嫌
    ，依刑法第287 條前段之規定，須告訴乃論。經查被害人李
    愛翠自92年8 月1 日、92年8 月17日警詢、92年8 月27日偵
    查、至93年年3 月10日原審92年度訴字第2212號案審理中及
    原審審理中，均未曾表示就傷害部分訴追之意思，此有被害
    人李愛翠上開2 次警詢、偵查、原審92年度訴字第2212號案
    審理筆錄及原審審理筆錄可考，被告丁○○、甲○○被訴傷
    害罪部分，既未經被害人李愛翠告訴，參諸前開說明，自應
    就被告甲○○部分依法諭知不受理之判決。至被告丁○○部
    分，本亦應為不受理之諭知，然因公訴人認此部分與上開被
    告丁○○論罪科刑部分，有牽連犯之裁判上一罪關係，故不
    另為不受理之諭知。
丁、原審認被告丁○○罪證明確，因而適用刑法第28條、第320
    條第1 項、第328 條第1 項、第55條、第20條（原判決漏引
    ）等規定，並審酌被告丁○○年輕力盛，為滿足私慾，夥同
    共犯，竊取機車車牌，對被害人李愛翠施以強暴手段，強取
    皮包，造成被害人李愛翠身心受創，嚴重影響社會治安，惟
    念其犯後坦承部分犯行之態度，且業與被害人李愛翠達成和
    解，並給付賠償金額6 萬元，有收據、匯款單、及原審公務
    電話查詢單各1 份在卷可證（原審卷第80、110 、111 頁）
    等一切情狀，量處有期徒刑4 年2 月。並敘明扣案之安全帽
    1 頂，僅係供騎乘機車使用，尚難認與被告丁○○上開犯罪
    有何直接聯性，非供犯罪所用之物，爰不予宣告沒收。其認
    事用法，核無不合，量刑亦屬允當。被告上訴意旨否認前揭
    強盜犯行，並認原判決量刑過重，指摘原判決不當，並無理
    由，應予駁回。
戊、原審因而以不能證明被告甲○○犯竊盜及準強盜罪，及被訴
    傷害罪部分未據告訴，而分別為被告無罪及不受理判決之諭
    知，核無違誤。檢察官上訴意旨，猶執前詞，指摘原判決不
    當，為無理由，亦應併予駁回。
己、臺灣彰化地方法院檢察署94年度偵字第1981號移送併辦意旨
    略以：被告丁○○於94年3 月8 日中午12時10分，在彰化縣
    永靖鄉○○村○○路58號，徒手扳開車牌KTQ-515 號機車之
    置物箱，竊取皮包1 個得手一情，因認被告丁○○另涉犯竊
    盜罪嫌，並認與本案有連續犯之裁判上一罪關係等語。然刑
    法上之連續犯，必須基於一個概括之犯意，連續數行為而犯
    同一罪名，始能成立，如果每次犯罪係各別起意，縱令所犯
    罪名相同，亦不得以連續犯（最高法院59年台上字第2458號
    判例可資參照），本案竊盜時間為92年8 月1 日，與上開移
    送併辦之案發時間94年3 月8 日相隔已1 年半之久，且被告
    丁○○於原審審理中供稱：其於92年8 月1 日竊取車牌後，
    即未再竊盜，後於94年3 月8 日因偶見被害人放置皮包至置
    物箱內始臨時起意竊盜等語明確（原審卷第28頁），堪認被
    告係另行起意竊盜，自無連續犯之裁判上一罪關係，應退由
    檢察官另行處理，已經原審於判決理由中敘明，僅併此敘明
    。
據上論斷，應依刑事訴訟法第368 條，判決如主文。
本案經檢察官羅建勛到庭執行職務。
中    華    民    國    95    年    6     月    21    日
                  刑事第七庭    審判長法  官   莊飛宗
                                      法  官   曾逸誠
                                      法  官   黃三友
以上正本證明與原本無異。
如不服本判決應於收受本判決後10日內向本院提出上訴書狀，其
未敘述上訴理由者，並得於提起上訴後10日內向本院補提理由書
狀（均須按他造當事人之人數附繕本）「切勿逕送上級法院」。
中    華    民    國    95    年    6     月    22    日
                                      書記官    黃玉珠
附錄本判決論罪科刑法條：
刑法第328條第1項
意圖為自己或第三人不法之所有，以強暴、脅迫、藥劑、催眠術
或他法，至使不能抗拒，而取他人之物或使其交付者，為強盜罪
，處5 年以上有期徒刑。


司法院資訊處製作；財團法人民間司法改革基金會備份。
